

Sobre Mi

Gracias por visitar mi currículum, a continuación te dejo un poco de mi historia. Trabajé para Peugeot y Renault, realizando cursos no solo de electrónica y tecnología, sino también de habilidades blandas, pasando por marketing, comunicación y gestión de proyectos. Hoy en día soy dueño de un negocio ya hace 8 años y contando. Pero... Uno siempre vuelve al primer amor, así que comencé a estudiar nuevamente, empezando con el curso inicial de Python, y acabo de terminar el de Front end con HTML, CSS y JavaScript. Soy una persona autodidacta, curiosa y siempre dispuesta a aprender.

Educacion

Escuela Educacion Tecnica N°4

Tecnico en Atomotores

1995-2000

Curso Inicial de Python

Dictado por el Gobierno de la Ciudad de Buenos Aires

2024

Front End - JavaScript

Dictado por el Gobierno de la Ciudad de Buenos Aires

2024

Experiencia

DAMFER S.A. | 2002 - 2012

Consejero Tecnico

 Realice tareas de mantenimiento de vehículos de la linea Renault como Consejero Técnico (COTEC), trato con clientes y resolución de conflictos.

Galante D'Antonio S.A. | 2013 - 2017

Consejero Tecnico

 Reparación eléctrica de vehículos, reprogramaciones y coordinación de reparaciones con Renault.

TM Servicio Automotor. | 2018 -

Dueño de Negocio

• Soy dueño de un negocio de reparación electrónica y eléctrica de vehículos

